臺灣高雄地方法院刑事判決                            九十年度自字第四七二號
    自  訴  人  甲○○
                李林金炘
    被      告  乙○○
右列被告因傷害案件，經自訴人提起自訴，本院判決如左：
    主  文
乙○○共同傷害人之身體，處有期徒刑參月，如易科罰金，以參佰元折算壹日。
    事  實
一、乙○○因甲○○（原名李林金炘，嗣改名甲○○）積欠伊賭債新臺幣（下同）一
    百多萬元不還，民國（下同）九十年九月四日十五時許，適甲○○在其前妻黃繡
    娟位於高雄縣岡山鎮○○路二八七巷八號住處洽談事情，乙○○竟與不詳姓名之
    成年男子二人，基於傷害人身體之犯意聯絡及行為分擔，前往黃繡娟上開住所索
    債未果，雙方起口角衝突，經黃繡娟報警處理，員警到場了解發覺係賭債糾紛後
    勸諭雙方自行協調後離去，黃鏽娟亦離開前往住宅附近之攤子賣飲料，被告旋即
    招來數名不詳姓名之成年男子至上開黃鏽娟住宅，共同毆打傷害甲○○，致甲○
    ○受有左眼挫傷合併結膜下出血之傷害。
二、案經甲○○提起自訴。
    理  由
一、訊據被告乙○○矢口否認有上開犯行，辯稱：係因甲○○積欠伊借款未還，伊始
    前往要債，伊係單獨並未偕同他人前往云云。惟查被告右揭傷害犯行業據自訴人
    甲○○指訴綦詳，核與證人即前往處理糾紛之員警高雄縣警察局岡山分局警員陳
    建霖及被告前妻黃鏽娟證述之情節相符，又參以（一）被告稱自訴人欠伊者係借
    款，伊係以現金給付自訴人，然卻無法提出任何有提領現金之證明，而一百多萬
    元並非小數目，以被告係錫銲工身分，為被告所自承，應無無故於家中方置一百
    多萬元現金之理（縱有，亦應有存提紀錄）；是自訴人辯稱其所積欠被告者係賭
    債，應堪採信；而自訴人積欠被告賭債未還，被告偕同數名成年人共同前往向債
    務人即自訴人討債，不僅與常情無違，更與現階段社會上之討債型態相紊合；（
    二）被告辯稱伊並沒有叫人前往，伊只是和自訴人在那裡口角而已；然前揭證人
    黃鏽娟卻證稱：被告帶了二個不知名的人到我家，我就報警，警察來的時候，知
    道他們之間是因合彩發生的債務，要他們自相私下解決，我離去做生意時，有人
    告訴我我家發生打架的事，有很多人在我家，我攤子就放下直接回家，才發覺自
    訴人已經受傷。當時他們到我家時，我有要求他們離開，他們並沒有離開等語。
    證人陳建霖證稱：我是本案報案到場的警員，那時十五點三十分接到報案後，由
    我去現場，到現場時那時他們吵成一堆，我瞭解他們之間是債權債務關係，所以
    就勸他們自行處理。當時是我和我的一個同事一起去，我去的時候，被告在，還
    有另外一個人在現場，還有第三人拿一個判決書過來。他們在現場只有大聲而已
    ，並沒有什麼動作等語。顯見被告卻有偕同其他二人前往。即被告自行偕同到庭
    之證人丙○○亦證稱：其確有與被告乙○○前往討債；被告前述辯解無非飾卸之
    詞，自不足採。此外復有診斷證明書乙紙在卷可稽，事證明確，被告犯行堪予認
    定，應予依法論科。
二、核被告所為，係犯刑法第二百七十七條第一項之傷害罪。其與數不詳姓名之成年
    男子間，有犯意之聯絡及行為之分擔，均為共同正犯。爰審酌被告素行尚可，為
    催討賭債犯此罪行，犯後猶圖卸責，並拒絕供出共犯，態度不佳，並被害人即自
    訴人之傷勢為左眼挫傷合併結膜下出血，被告未與自訴人達成和解，及自訴人積
欠被告賭債本身亦有可議之處及其他一切情狀，量處如主文所示之刑，並諭知易
    科罰金之折算標準，以示懲儆。
據上論斷，應依刑事訴訟法第三百四十三條、第二百九十九條第一項前段、刑法第二
十八條、第二百七十七條第一項、第四十一條第一項、罰金罰鍰提高標準條例第一條
前段、第二條，判決如主文。
中      華      民      國    九十一    年      五      月    三十一    日
                                  臺灣高雄地方法院刑事第六庭
                                      法  官  張世賢
右正本證明與原本無異。
如不服本判決，應於判決送達後十日內，向本院提出上訴狀。
                                      書記官  陳孟瑩
中      華      民      國    九十一    年      五      月    三十一    日
附錄所犯法條：
中華民國刑法第二百七十七條
 (普通傷害罪)
傷害人之身體或健康者，處三年以下有期徒刑、拘役或一千元以下罰金。
犯前項之罪因而致人於死者，處無期徒刑或七年以上有期徒刑；致重傷者，處三年以
上十年以下有期徒刑。
